臺灣高等法院高雄分院刑事判決　　　　94年度上訴字第1159號
上　訴　人　臺灣屏東地方法院檢察署檢察官
被　　　告　甲○○
上列上訴人因被告違反毒品危害防制條例案件，不服臺灣屏東地
方法院94年度訴字第597 號中華民國94年7月29日第一審判決（
起訴案號：臺灣屏東地方法院檢察署94年度毒偵字第1338號），
提起上訴及移送併辦（案號：同署94年度毒偵字第1878號、第
1901號），本院判決如下：
    主  文
原判決撤銷。
甲○○連續施用第一級毒品，累犯，處有期徒刑壹年貳月，扣案
之海洛因伍包（其中參包合計毛重零點玖公克、另貳包合計毛重
柒點貳伍公克）沒收銷燬之；又連續施用第二級毒品，累犯，處
有期徒刑陸月，扣案之甲基安非他命捌包（其中伍包合計毛重壹
點玖公克、另參包合計毛重貳點陸公克）沒收銷燬之，吸食器貳
組、玻璃吸管壹支均沒收；應執行有期徒刑壹年伍月，扣案之海
洛因伍包（其中參包合計毛重零點玖公克、另貳包合計毛重柒點
貳伍公克）、甲基安非他命捌包（其中伍包合計毛重壹點玖公克
、另參包合計毛重貳點陸公克），均沒收銷燬之，吸食器貳組、
玻璃吸管壹支均沒收。
    事  實
一、甲○○前於民國（下同）85年間因違反麻醉藥品管理條例罪
    ，經本院判處應執行有期徒刑6年4月，並經最高法院駁回上
    訴確定，於86年3月27日入監執行，於88年12月6日起獲准假
    釋出監，惟於假釋期間再犯施用毒品案件，上開假釋因而撤
    銷，殘刑自89年12月21日起執行之，至92年7月22日縮刑執
    行完畢。復於89年間因施用毒品案件，經依原審法院裁定送
    觀察、勒戒後，認有繼續施用毒品之傾向，而以裁定令入戒
    治處所施以強制戒治1年，於強制戒治執行滿3月後，成效經
    評定為合格，經原審法院裁定停止戒治，所餘戒治期間付保
    護管束，並於90年7月4日保護管束期滿強制戒治執行完畢，
    由臺灣屏東地方法院檢察署檢察官以90年度戒毒偵字第274
    號為不起訴處分確定。
二、詎甲○○於強制戒治執行完畢釋放後5 年內，復基於施用第
    一級毒品海洛因之概括犯意，自94年3月間某日起至同年7月
    26日早上9時許止，在屏東縣潮州鎮○○路331號5樓之18其
    住處，以將海洛因摻入香煙點火抽吸之方式，連續施用第一
    級毒品海洛因多次。另基於施用第二級毒品甲基安非他命之
    概括犯意，自94年3 月間某日起至同年7 月26日早上9 時許
    止，在上開住處，將甲基安非他命置於吸食器中，再引火燒
    烤吸食器，待甲基安非他命霧化成氣體後吸入之方式，連續
    施用第二級毒品甲基安非他命多次。嗣先後於：（一）94年
    5 月20日上午9 時40分許，為警持搜索票在其上開住處查扣
    得其所有之第一級毒品海洛因3 包（合計毛重約0.9 公克）
    、第二級毒品甲基安非他命5 包（合計毛重約1.9 公克）及
    吸食器1 組。（二）94年7 月16日早上9 時35分許，為警持
    搜索票在其上開住處查扣得其所有供施用第二級毒品之玻璃
    吸管1 支。（三）94年7 月26日早上9 時許，為警持搜索票
    在其上開住處查扣得其所有之第一級毒品海洛因2 包（合計
    毛重約7.25公克）、第二級毒品甲基安非他命3 包（合計毛
    重約2.6 公克）及吸食器1 組。
三、案經屏東縣警察局潮州分局移送臺灣屏東地方法院檢察署檢
    察官偵查起訴。
    理  由
一、被告甲○○並未於本院審判期日到庭，惟查上開犯罪事實，
    業據被告甲○○於警、偵訊、原審及本院調查時供承不諱，
    且其先後3次為警查獲後所採集之尿液送檢驗結果，均呈嗎
    啡、甲基安非他命陽性反應，有台灣檢驗科技股份有限公司
    濫用藥物尿液檢驗報告3份在卷可憑。復有海洛因5包（其中
    3包合計毛重約0.9公克、另2包合計毛重約7.25公克）、甲
    基安非他命8包（其中5包合計毛重約1.9公克、另3包合計毛
    重約2.6公克）及吸食器2組、玻璃吸管1支扣案可資佐證。
    而上開扣案之白粉5包及結晶物8包，經屏東縣警察局潮州分
    局以毒品簡易快速篩檢試劑初步檢驗結果，分別呈海洛因、
    甲基安非他命反應，此有屏東縣警察局潮州分局毒品類初步
    檢驗報告表6份附卷可稽。足認被告之自白與事實相符，應
    堪採信。再被告曾因施用毒品案件，經依原審法院裁定送觀
    察、勒戒後，認有繼續施用毒品之傾向，再以裁定令入戒治
    處所施以強制戒治1年，於強制戒治執行滿3月後，成效經評
    定為合格，經原審法院裁定停止戒治，所餘戒治期間付保護
    管束，並於90年7月4日保護管束期滿強制戒治執行完畢，由
    臺灣屏東地方法院檢察署檢察官以90年度戒毒偵字第274號
    為不起訴處分確定等情，有臺灣高等法院被告前案紀錄表1
    份附卷足憑，被告於強制戒治執行完畢後，5年內再施用海
    洛因及甲基安非他命之犯行，應堪認定。
二、查海洛因、甲基安非他命係分屬毒品危害防制條例第2條第2
    項第1 款、第2 款所列之第一級、第二級毒品，被告甲○○
    施用海洛因、甲基安非他命之所為，分別係犯毒品危害防制
    條例第10條第1項、第2項之施用第一級、第二級毒品罪。其
    因施用而持有海洛因、甲基安非他命之低度行為，均為施用
    之高度行為所吸收，均不另論罪。被告先後多次施用海洛因
    、甲基安非他命犯行，時間緊接，犯罪構成要件相同，顯均
    係基於概括犯意為之，均應依連續犯之規定各論以一罪，並
    分別加重其刑。被告所犯之上開2罪，犯意各別，行為互殊
    ，應予分論併罰，被告自94年5月20日第1次為警查獲後，迄
    同年7月26日止之施用第一、二級毒品犯行，雖未經公訴人
    起訴，惟此部分與起訴部分，有連續犯之裁判上一罪關係，
    本院自得併予審判；又被告前於85年間因違反麻醉藥品管理
    條例罪，經本院判處應執行有期徒刑6年4月，並經最高法院
    駁回上訴確定，於86 年3月27日入監執行，於88年12月6日
    起獲准假釋出監，惟被告於假釋期間再犯施用毒品案件，上
    開假釋因而撤銷，殘刑自89年12月21日起執行之，至92年7
    月22日縮刑執行完畢，有臺灣高等法院被告前案紀錄表1紙
    在卷可按，其受有期徒刑之執行完畢後，5年之內再犯有期
    徒刑以上刑之本罪，為累犯，其所犯前開2罪均應依法加重
    其刑，並遞加之。
三、原審予以論罪科刑，固非無見，惟查被告自94年5月20日第
    1次為警查獲後，迄同年7月26日止，尚有施用第一、二級毒
    品犯行，已如前述，此部分原審未及併予審判，尚有未當，
    公訴人上訴意旨，執此指摘原判決不當，為有理由，應由本
    院予以撤銷改判；審酌被告前經強制戒治執行完畢，仍未能
    自我克制以戒除毒癮，其施用毒品足以戕害自身健康，並生
    對於社會安全與公共秩序之潛在危害，惟念其犯罪後態度尚
    屬良好等一切情狀，分別量處如主文第2 項所示之刑，並定
    其應執行刑。扣案之海洛因5 包（其中3 包合計毛重約0.9
    公克、另2 包合計毛重約7.25公克）、甲基安非他命8 包（
    其中5 包合計毛重約1.9 公克、另3 包合計毛重約2.6 公克
    ），分別屬第一、二級毒品，應均依毒品危害防制條例第18
    條第1 項前段之規定，宣告沒收銷燬之；另扣案之吸食器2
    組、玻璃吸管1 支，則為被告所有供施用第二級毒品所用之
    物，均應依刑法第38條第1 項第2 款之規定宣告沒收。
四、至公訴意旨認被告係自94年1 月間起施用海洛因、甲基安非
    他命。經查，被告於警詢、偵查中固坦承係自94年1 月間起
    施用海洛因、甲基安非他命，然於原審審理中則供稱：我說
    的1月是指農曆1月，並不是國曆1月，國曆應該是3月因為過
    年前，我兒子被人打死，心情不好，才於過年後再施用毒品
    等語。衡情農曆過年為重要民俗節日，一般人較為重視，被
    告既明確供稱是自農曆過年後再犯施用毒品，就其開始再施
    用毒品之日期，自以被告於原審之自白較為可採；雖此部分
    雖不能證明被告犯罪，然公訴意旨認此部分與前開有罪部分
    有連續犯之裁判上一罪關係，爰不另為無罪之諭知。
五、被告甲○○經合法傳喚，無正當理由不到庭，爰不待其陳述
    ，逕行判決。
據上論斷，應依刑事訴訟法第369條第1項前段、第364條、第299
條第1項前段、第371條，毒品危害防制條例第10條第1項、第2項
、第18條第1 項前段，刑法第11條、第56條、第47條、第38條第
1 項第2 款、第51條第5 款，判決如主文。
本案經檢察官沈紹嘉到庭執行職務。
中　　華　　民　　國　　94　　年　　11　　月　　1　　日
                  刑事第七庭    審判長法  官  莊飛宗
                                      法  官  黃三友
                                      法  官  黃憲文
以上正本證明與原本無異。
施用第一級毒品部分，如不服本判決，應於收受本判決後10日內
向本院提出上訴書狀，其未敘述上訴理由者，並得於提起上訴後
10日內向本院補提理由書狀（均須按他造當事人之人數附繕本）
「切勿逕送上級法院」。
其餘部分不得上訴。
中　　華　　民　　國　　94　　年　　11　　月　　2　　日
                                      書記官  葉淑華
附錄本件判決論罪科刑法條：
毒品危害防制條例第10條
施用第一級毒品者，處6月以上5年以下有期徒刑。
施用第二級毒品者，處3年以下有期徒刑。
